臺灣臺北地方法院民事裁定
110年度亡字第133號
聲  請  人  臺灣臺北地方檢察署檢察官(成股)

上列聲請人對失蹤人沈心怡聲請死亡宣告事件，本院裁定如下：
    主  文
宣告沈心怡（男、民前11年1月10日生、身分證統一編號：Z0000
00000號，失蹤前住：新北市○○區○○路000號3樓）於民國108年10
月11日下午12時死亡。
聲請程序費用由沈心怡遺產負擔。 
    理  由
一、聲請意旨略以；失蹤人沈心怡為民前11年1月10日生，因行
    方不明而於民國105年10月11日註記為失蹤人口，其戶籍資
    料登記配偶已歿、無子女註記、查無在臺親屬、未換發國民
    身分證紀錄、無全民健康保險紀錄、無領取各類補助、無出
    入境、殯葬、退輔會等資料，爰依法聲請准予為死亡宣告等
    語。
二、按失蹤人失蹤滿七年後，法院得因利害關係人之聲請，為死
    亡之宣告；失蹤人為八十歲以上者，得於失蹤滿三年後，為
    死亡之宣告；失蹤人為遭遇特別災難者，得於特別災難終了
    滿一年後，為死亡之宣告；民法第8條定有明文。又法院准
    許宣告死亡之聲請者，應公示催告；前項公示催告應公告之
    ；並應揭示於法院公告處、資訊網路及其他適當處所，法院
    認為必要時，並得命登載於公報或新聞紙，或用其他方法公
    告之；報明期間，自前項揭示之日起，應有六個月以上；但
    失蹤人滿百歲者，其陳報期間，得定為自揭示之日起二個月
    以上；家事事件法第156條第1項、第3項準用同法第130條第
    3項至第5項分別定有明文。
三、經查，聲請人之主張，業據其提出內政部移民署函暨入出境
    資料查詢名單、新北市政府社會局函、新北市政府殯葬管理
    處函、臺北市殯葬管理處函、國軍退除役官兵輔導委員會函
    、勞動部勞工保險局函、行政院人事行政總處函、新北市新
    店區公所函、戶籍資料、警政署對戶政失蹤人口通報處理表
    為憑，堪信失蹤人為民前11年1月10日生，於民國105年10月
    11日失蹤，失蹤時已逾80歲，計至108年10月11日止，失蹤
    屆滿3年，前經本院於110年11月24日准為公示催告，現公示
    催告之申報期間屆滿，未據失蹤人陳報其生存，或知失蹤人
    生死者陳報其所知，揆諸前揭規定，自應推定其於108年10
    月11日下午12時為死亡之時。從而，聲請人據以聲請本件失
    蹤人死亡宣告，應予准許。
四、爰依家事事件法第154條第3項，裁定如主文。
中　　華　　民　　國　　111 　年　　5 　　月　　25  　日
                     家事法庭  法   官  陳伯均
以上正本係照原本作成。
如不服本裁定應於送達後10日內向本院提出抗告狀，並繳納抗告
費新臺幣1,000元。
中　　華　　民　　國　　111 　年　　5 　　月　　25　　日
                               書記官  劉文松